臺灣板橋地方法院刑事判決　　　　　　　　　　　　九十二年度交訴字第一四五號
　　公　訴　人　臺灣板橋地方法院檢察署檢察官
　　被　　　告　丙○○
　　選任辯護人　許進德律師
　　　　　　　　李文娟律師
　　　　　　　　張修誠律師
右列被告因業務過失致死案件，經檢察官提起公訴（九十二年度偵字第一三五九七號
），本院改依簡式審理程序，判決如左：
    主  文
丙○○從事業務之人，因業務上之過失致人於死，處有期徒刑壹年。
    事  實
一、丙○○係址設臺北縣鶯歌鎮○○路一四八號二樓「甲○○○貨運有限公司」之司
　　機，為從事駕駛業務之人，於民國九十二年七月十三日十五時三十五分許，駕駛
    車牌號碼２Ｊ─８３５號營業曳引車，沿臺北縣樹林市往花蓮縣方向行駛，在行
    經國道三號公路北向三十四點九公里處（屬臺北縣中和市○○○○○道，甫進入
    隧道時，其原應注意汽車行經隧道時，應減速慢行，作隨時停車之準備，又汽車
    行駛時，後車與前車之間應保持隨時可以煞停之距離，且駕駛人應注意車前狀況
    ，隨時採取必要之安全措施，而依當時天氣良好、路面乾燥無缺陷、無障礙物等
    情形，並無不能注意之情事，竟疏於注意，未於進入隧道時減速慢行，作隨時停
    車之準備，亦未注意車前狀況，與前車保持隨時可以煞停之距離，仍貿然以約八
    十公里之速度行駛，待丙○○發現前方車輛壅塞，其前方由柯羿賢所駕駛之車牌
    號碼１４８３─ＧＭ自用小客車煞車減速時，始猛踩煞車，惟因丙○○之車速過
    高，且煞停距離不夠，經五十六公尺之煞車仍未能及時煞停而撞擊前車，適時因
    柯羿賢駕駛之車牌號碼１４８３─ＧＭ自用小客車見右線車道車輛已向前移動，
    中線車道車輛仍呈停止狀態，即將車輛切換至右線車道而尚未完全駛進右線車道
    ，丙○○所駕駛之車輛即撞擊柯羿賢駕駛之前開車輛左後車箱，再衝撞前方由黃
    民榮駕駛、搭載黃明雅及黃許月子之車牌號碼７Ａ─１８７０號自用小客車，柯
    羿賢之車輛因受丙○○車輛之撞擊，向前擦撞停放於黃民榮駕駛之前開車輛前方
    由李榮紘駕駛之車牌號碼ＤＩ─５８２５號自用小客車右側車門，又因丙○○車
    輛煞停之撞擊力道強大，使依序停放在黃民榮、李榮紘車輛前方分別由林庭煌、
    陳國生、莊茂盛、劉天祐、周顯慶、王家騁等人所駕駛之車牌號碼２３３３─Ｆ
    Ｚ號、ＲＩ─８９１６號、ＭＵ─４８２３號、２９２１─ＦＬ號、ＤＨ─６７
    ９１號、２Ｄ─９２７６號等自用小客車發生連環追撞，致車牌號碼７Ａ─１８
    ７０號自用小客車內之駕駛黃民榮及乘客黃許月子、黃明雅等人受有顱內出血之
    傷害，三人經送醫後仍不治死亡。
二、案經黃民榮、黃明雅之父即黃許月子之夫乙○○訴由內政部警政署國道公路警察
    局第六警察隊報告台灣板橋地方法院檢察署檢察官偵查起訴，本院於準備程序進
    行中，被告就被訴事實為有罪之陳述，經告知被告簡式審判程序之旨，並聽取當
    事人之意見後，裁定進行簡式審判程序。
    理  由
一、訊據被告丙○○坦承右揭事實不諱，核與告訴人乙○○於警詢、偵查中之指述及
    證人柯羿賢、李榮紘、林庭煌、陳國生、莊茂盛、劉天祐、周顯慶、王家騁於警
    詢中之證述大致相符，復有國道公路警察局第六警察隊樹林分隊道路交通事故現
    場圖、現場及車損照片五十幀附卷可稽。另本件車禍被害人黃民榮、黃明雅、黃
    許月子因此受傷死亡，亦經檢察官督同檢驗員相驗屬實，製有相驗筆錄、相驗屍
    體證明書、驗斷書在卷可憑，被告丙○○之自白應與事實相符，堪以採信。
二、按汽車行經隧道時，應減速慢行，作隨時停車之準備，又汽車在同一車道行駛時
    ，除擬超越前車外，後車與前車之間應保持隨時可以煞停之距離，且駕駛人應注
    意車前狀況，隨時採取必要安全措施。道路交通安全規則第九十三條第一項第三
    款、第九十四條第一項、第三項分別定有明文。被告駕車自應注意上述道路交通
    安全規定。本件肇事時、地之天候、路況皆良好，被告亦無不能注意之情事，竟
    疏未注意而貿然行駛，致撞擊柯羿賢及被害人黃民榮駕駛之車輛，並發生連環追
    撞，可見被告之駕車失當行為，顯有過失。又被害人黃民榮、黃明雅、黃許月子
    確因本件車禍而死亡，被告過失駕車肇事行為，與被害人之死亡結果間，自具有
    相當因果關係。本案事證明確，被告丙○○之犯行洵堪認定。
三、核被告丙○○所為，係犯刑法第二百七十六條第二項之業務過失致死罪。被告丙
    ○○一業務過失駕車行為，於同一時地造成被害人黃民榮、黃明雅、黃許月子死
    亡之結果，係一行為觸犯三個業務過失致死罪，為想像競合犯。爰審酌被告丙○
    ○素行尚稱良好，有台灣高等法院被告全國前案紀錄表一件在卷可參，此次犯罪
    之過失程度、所生危害甚鉅、肇事後坦承犯行態度良好、惟雖與被害人家屬達成
    訴訟外和解，卻未能完全依照和解條件履行等一切情狀，量處如主文所示之刑。
    。
據上論斷，應依刑事訴訟法第二七三條之一第一項、第二百九十九條第一項前段，刑
法第二百七十六條第二項、第五十五條，罰金罰鍰提高標準條例第一條前段，判決如
主文。
本案經檢察官謝岳龍提起公訴、檢察官張云綺到庭執行職務。
中　　　華　　　民　　　國　　九十三　　年　　　五　　　月　　  廿四　　日
                              臺灣板橋地方法院交通法庭
                                  法  官  連 育 群
右正本證明與原本無異。
如不服本判決應於送達後十日內向本院提出上訴狀。
                                  書記官  蘇 宥 維
中　　　華　　　民　　　國　　九十三　　年　　　五　　　月　　  廿四　　日
附錄本案所犯法條全文
中華民國刑法第二百七十六條 (過失致死罪)
因過失致人於死者，處二年以下有期徒刑、拘役或二千元以下罰金。
從事業務之人，因業務上之過失犯前項之罪者，處五年以下有期徒刑或拘役，得併科
三千元以下罰金。
